# 某公司办理票据质押后开出新的票据，背书给子公司，子公司又将该票入池，合并处理？

提问人：libeifinite 时间：2019-02-27 19:34:18
某公司在银行办理票据池票据质押融资业务，以自身票据入池质押后，开出一张银行承兑汇票后，背书给子公司，子公司又在银行办理票据池票据质押融资业务，以该票据入池质押，请问陈版主，在合并层面如何处理？

回答人：chenyiwei
在合并报表中，因为该应收票据不满足终止确认条件，故应分别确认应收票据和应付票据，不能抵销后按净额列报。